【裁判字號】    97,交上訴,63
【裁判日期】    970513
【裁判案由】    公共危險
【裁判全文】
臺灣高等法院刑事判決                97年度交上訴字第63號
上  訴  人
即  被  告  甲○○
上列上訴人因公共危險案件，不服臺灣臺北地方法院96年度交訴
字第148號，中華民國97年3月20日第一審判決（起訴案號：臺灣
臺北地方法院檢察署96年度偵字第22813號），提起上訴，本院
判決如下：
    主  文
上訴駁回。
    事實及理由
一、本案經本院審理結果，認第一審判決以上訴人即被告甲○○
    係犯刑法第185條之4駕駛動力交通工具肇事致人受傷而逃逸
    罪。被告為累犯。並衡諸告訴人乙○○僅受有手、腳擦傷且
    已痊癒，倘對被告仍處以法定最低本刑，情輕法重，是其犯
    罪情狀尚堪憫恕，依刑法第59條酌減其刑。並先加重後減輕
    之。復審酌被告因於交通事故發生後，一時短於思慮逕自離
    去，損及告訴人乙○○權益，所為雖屬非是，參以告訴人乙
    ○○所之所受傷害尚屬輕微，及被告已與告訴人達成和解，
    犯罪後於原審坦承犯行等一切情狀，判決被告「甲○○駕駛
    動力交通工具肇事，致人受傷而逃逸，累犯，處有期徒刑肆
    月，如易科罰金，以新臺幣壹仟元折算壹日。」；認事用法
    及量刑均無不當，應予維持，並引用第一審判決書記載之事
    實、證據及理由（如附件原審判決書）。
二、本案於原審，告訴人乙○○轉換為證人，目擊證人郭展廷，
    及肇事後到現場處理之證人即警員簡清池，3人於97年3月6
    日原審審判期日經過交互詰問，其等證言相符，均證稱被告
    為肇事者；且被告當庭稱「我承認當天撞到告訴人後，肇事
    逃逸」（見原審審判筆錄）；是被告犯行足以認定，事證已
    明。被告上訴意旨改口否認犯罪，而指摘原判決不當，為無
    理由，應予駁回。
三、被告被訴過失傷害部分，原審判決公訴不受理確定，附此敘
    明。
據上論斷，應依刑事訴訟法第373條、第368條，判決如主文。
本案經檢察官陳玉珍到庭執行職務。
中    華    民    國    97    年    5     月    13    日
                  交通法庭    審判長法  官  葉騰瑞
                                    法  官  莊明彰
                                    法  官  王炳梁
以上正本證明與原本無異。
如不服本判決，應於收受送達後十日內向本院提出上訴書狀，其
未敘述上訴之理由者並得於提起上訴後十日內向本院補提理由書
（均須按他造當事人之人數附繕本）。
                                    書記官  廖逸柔
中    華    民    國    97    年    5     月    13    日
附錄本案論罪科刑法條全文：
刑法第185條之4：
駕駛動力交通工具者肇事，致人死傷而逃逸者，處6月以上5年以
下有期徒刑。
附件：
臺灣臺北地方法院刑事判決             96年度交訴字第148號
公  訴  人  臺灣臺北地方法院檢察署檢察官
被      告  甲○○  男  54歲（民國○○年○月○○日生）
                    身分證統一編號：Ｚ000000000號
                    住臺北縣坪林鄉水德村水聳淒坑37號
                    居臺北市○○區○○路11巷16號5樓
上列被告因公共危險等案件，經檢察官提起公訴（96年度偵字第
22813 號），本院判決如下：
    主  文
甲○○駕駛動力交通工具肇事，致人受傷而逃逸，累犯，處有期
徒刑肆月，如易科罰金，以新臺幣壹仟元折算壹日。
被訴過失傷害部分公訴不受理。
    事  實
一、甲○○前曾於民國91年間因毀損案件，經本院於92年5 月15
    日以92年度簡字第1222號判決判處有期徒刑6 月確定，並於
    92年6 月13日執行完畢。猶不知悔改，於96年8 月21日22時
    30 分 許，駕駛車牌號碼：6180—EP號自用小客車，沿臺北
    市○○區○○街1 段由西往東方向行駛，行經該路段與41巷
    交岔路口，本應注意車前狀況，隨時採取必要之安全措施，
    以防止危險之發生，而依當時情形，亦無不能注意之情事，
    竟疏未注意車前狀況，追撞同方向在前由乙○○所騎乘車牌
    號碼：AXP ─066 號重型機車，以致乙○○人車倒地，因此
    受有左腳及左手關節擦傷之傷害（過失傷害部業據撤回告訴
    ，詳如後述）。詎甲○○於上開時、地肇事後，因故與乙○
    ○發生口角爭執，竟基於肇事逃逸之犯意，趁隙逕自駛離而
    逃逸，嗣經目睹車禍發生之行人郭展廷記下甲○○前揭車輛
    車牌號碼並報警處理，而循線查獲甲○○。
二、案經乙○○訴由臺北市政府警察局文山第ㄧ分局報請臺灣臺
    北地方法院檢察署檢察官偵查起訴。
    理    由
甲、有罪部分：
壹、證據能力
    按被告以外之人於審判外之言詞或書面陳述，除法律有規定
    者外，不得作為證據。又被告以外之人於審判外之陳述，雖
    不符前4 條之規定，而經當事人於審判程序同意作為證據，
    法院審酌該言詞陳述或書面陳述作成時之情況，認為適當者
    ，亦得為證據。當事人、代理人或辯護人於法院調查證據時
    ，知有第159 條第1 項不得為證據之情形，而未於言詞辯論
    終結前聲明異議者，視為有前項同意，刑事訴訟法159 條第
    1 項、第159 條之5 分別定有明文。查證人即告訴人乙○○
    、證人即目擊證人郭展廷於警詢時所為之陳述，固係審判外
    之陳述而屬傳聞證據，惟檢察官、被告甲○○就上開審判外
    之陳述，於本院審理中，並不爭執證據能力，復未曾於言詞
    辯論終結前聲明異議，而本院審酌該等證人陳述作成時之情
    況，並無違法取證及證明力過低之瑕疵，亦認以之作為證據
    為適當，依前揭規定說明，自得為證據。
貳、實體方面
一、上揭犯罪事實，業據被告於本院審理中坦承不諱（見本院97
    年3 月6 日審判筆錄第13頁），核與證人乙○○於警詢及本
    院審理中（見96年度偵字第22813 號偵查卷第5 頁至第6 頁
    、本院97年3 月6 日審判筆錄第2 頁至第4 頁）、證人郭展
    廷於警詢及本院審理中（96年度核退字第92945 號偵查卷第
    5 頁正、反面、本院97年3 月6 日審判筆錄第4 頁至第8 頁
    ）、證人即本案到現場處理之警員簡清池於本院審理中（見
    97年3 月6 日審判筆錄第8 頁至第9 頁）證訴情節大致相符
    合，復有道路交通事故現場圖1 份、道路交通事故調查報告
    表(一)(二)1 份、乙種診斷證明書1 份及現場與車損照片9 張在
    卷可稽。足徵被告前開自白與事實相符，堪予採信。本件事
    證明確，被告犯行洵堪認定，應依法論科。
二、核被告所為，係犯刑法第185 條之4 駕駛動力交通工具肇事
    致人受傷而逃逸罪。又查，被告有事實欄所載之犯罪科刑及
    執行情形，此有臺灣高等法院被告前案紀錄表存卷可按，其
    受有期徒刑之執行完畢後5 年以內故意再犯本件有期徒刑以
    上之罪，係屬累犯，應依法加重其刑。又刑法第59條之酌量
    減輕其刑，必於犯罪之情狀，在客觀上足以引起一般同情，
    認為即予宣告法定低度刑期，猶嫌過重者，始有其適用（最
    高法院51年臺上字第899 號判例參照），而衡諸被告係因過
    失傷害而肇事，於肇事後，因故與證人乙○○發生口角爭執
    ，乃短於思慮始逕行離去，並參酌被告犯後坦承犯行，已與
    證人乙○○達成和解，證人乙○○業亦表示不予追究請法院
    從輕發落被告刑事責任等情（見本院97年3 月6 日審判筆錄
    第14頁），並衡諸證人乙○○僅受有手、腳擦傷之輕傷且已
    痊癒，倘對被告仍遽處以法定本刑之最低刑度，未免情輕法
    重，是其犯罪情狀相較於法定之最低刑度，尚堪憫恕，爰依
    刑法第59條之規定酌減其刑，並先加後減之。爰審酌被告犯
    罪之動機係因於交通事故發生後一時短於思慮逕自離去，損
    及證人乙○○權益，所為雖屬非是，惟參以證人乙○○所之
    受傷害程度尚屬輕微，及被告已與證人乙○○達成和解，被
    告犯罪後坦認犯行等一切情狀，量處如主文所示之刑，並諭
    知易科罰金之折算標準。
貳、不受理部分：
一、公訴意旨另略以：被告甲○○因前揭肇事行為，以致證人乙
    ○○受有左腳及左手關節擦傷傷害等傷害，因認被告另涉犯
    刑法第284條第1項前段之過失傷害罪嫌。
二、按告訴乃論之罪，告訴人於第一審辯論終結前得撤回其告訴
    ，又告訴經撤回者，法院應諭知不受理之判決，刑事訴訟法
    第238條第1項、第303條第3款定有明文。
三、經查：公訴人認被告所犯刑法第284條第1項前段之過失傷害
    罪，依刑法第287條之規定，須告訴乃論。茲據證人乙○○
    於97年3 月6 日本院審理時當庭撤回告訴，有本院審判筆錄
    1 份在卷可稽，揆諸前揭規定，被告被訴過失傷害部分，爰
    不經言詞辯論，就被告此部分犯行諭知不受理之判決。
據上論斷，應依刑事訴訟法第299 條第1 項前段、第303 條第3
款、第307 條，刑法第185 條之4 、第47條第1 項、第59條、第
41 條 第1 項前段，判決如主文。
本案經檢察官葉雅婷到庭執行職務。
中    華    民    國    97    年    3    月    20     日
                        臺灣臺北地方法院刑事第二庭
                              審判長法  官  劉煌基
                                    法  官  葉力旗
                                    法  官  賴淑美
以上正本證明與原本無異。
如不服本判決，應於判決送達後10日內向本院提出上訴狀（應附
繕本），上訴於臺灣高等法院。
                                    書記官  許翠燕
中    華    民    國    97    年    3    月    20     日
附錄本案論罪科刑法條全文：
刑法第185條之：
駕駛動力交通工具者肇事，致人死傷而逃逸者，處六月以上五年
以下有期徒刑。


司法院資訊處製作；財團法人民間司法改革基金會備份。
